【裁判字號】    97,易,2137
【裁判日期】    970930
【裁判案由】    竊盜
【裁判全文】
臺灣板橋地方法院刑事判決              97年度易字第2137號
公  訴  人  臺灣板橋地方法院檢察署檢察官
被      告  甲○○
                    （另案在臺灣臺北監獄臺北分監執行）
被      告  乙○○
                    （另案在臺灣臺北監獄臺北分監執行）
上列被告因竊盜案件，經檢察官提起公訴（97年度偵字第18194
號），本院判決如下：
    主  文
甲○○竊盜，處有期徒刑陸月；又共同攜帶兇器竊盜，未遂，處
有期徒刑伍月。應執行有期徒刑拾月。扣案之鑰匙壹支、螺絲起
子貳支均沒收。
乙○○共同攜帶兇器竊盜，未遂，累犯，處有期徒刑月，如易
科罰金，以新台幣壹仟元折算壹日。扣案之螺絲起子貳支均沒收
。
    事  實
一、甲○○於民國97年6 月12日上午8 時50分許，在臺北縣新店
    市○○路518 巷口，見丁○○所有之車號AVQ-105 號重型機
    車停放在該處，而有機可乘，遂以其所有之鑰匙1 支發動該
    車電門，竊取該車得手後逃逸。
二、而乙○○於民國94年間因毒品危害防制條例案件，經本院以
    95年度簡字第865 號判處有期徒刑4 月，於95年3 月16日確
    定；復於95年間因毒品危害防制條例案件，經本院以95年度
    訴字第1518號判處有期徒刑10月，於95年7 月10日確定，嗣
    經本院以96年度聲減字第3296號裁定減為有期徒刑5 月確定
    ，上開二罪並於96年9 月28日縮刑期滿執行完畢。詎仍不知
    悔過，於同日上午某時，在臺北縣新店市秀朗橋下附近遇甲
    ○○騎乘上開竊得之車號AVQ-105 號重型機車前來，即搭乘
    甲○○之機車，行經臺北縣永和市○○路○ 段284 號前，甲
    ○○見丙○○所有之攤架推車放置該處，即起意竊取攤架上
    之瓦斯爐具。遂與乙○○基於意圖為自己不法所有之竊盜犯
    意聯絡，由甲○○下車持其所攜帶之螺絲起子2 支，著手拆
    卸該瓦斯爐具，乙○○則在旁把風等候。適經警巡邏行經該
    處發覺有異，當場查獲。並扣得甲○○所有之鑰匙1 支、螺
    絲起子2 支。
三、案經臺北縣政府警察局永和分局報請臺灣板橋地方法院檢察
    署檢察官偵查起訴。
    理  由
一、訊據被告甲○○於警詢、偵查及本院審理中對於上開犯罪事
    實均已坦承不諱；而被告乙○○於本院審理中則矢口否認涉
    有竊盜犯行，辯稱：其偶遇甲○○搭便車，不知甲○○下車
    行竊云云。經查，證人即共同被告甲○○於本院審理中固具
    結證稱：「案發當日早上，我騎乘偷來的機車，在新店秀朗
    橋下的軍營旁邊遇到乙○○，他正要回永和，我就順路載他
    ，途經永和市○○路○ 段284 號前，見到攤架推車停在那裡
    就臨時起意，請乙○○幫我顧車，我下車去偷，下車時，乙
    ○○有問我要去作什麼，我告訴他要去搬朋友的東西，沒多
    久警察就來了」云云（見本院97年9 月19日審理筆錄第3至4
    頁）。然查，證人甲○○於偵查中係供稱：「我在永和仁愛
    公園遇到乙○○，要跟他借錢，但乙○○沒有錢，就陪我一
    起去偷東西」等語（見偵查卷第70頁），核與其於警詢中所
    供稱：「我和乙○○共乘偷來的機車在附近繞，尋找作案目
    標，騎到永和市○○路284 號旁，見到攤架上有瓦斯爐具，
    就由我下車去偷，乙○○坐在機車上等，是我提議的」等語
    相符（見偵查卷第14頁），已可見被告甲○○於警詢、偵查
    中所為不利於被告乙○○之指述並非子虛。雖被告甲○○於
    本院審理中復具結證稱：「我在偵查中是因為意識不清，才
    會說乙○○跟我一起偷爐具」云云（見上開審理筆錄第4 頁
    ）。然被告於警詢中供稱：「最近一次是在五月底的時候在
    永和仁愛公園廁所內施用海洛因」等語、復於偵查中供稱：
    「十幾天前施打海洛因後，到今天（即97年6 月13日）都沒
    有再施打」等語（見偵查卷第14頁、第70頁），足見被告甲
    ○○為警查獲當日，並無何因施用毒品而毒癮發作之情形，
    是被告甲○○於本院審理中所謂意識不清云云，無非係迴護
    被告乙○○之詞，不足採信。再者，被告甲○○於本院審理
    中復供承：「當時我行經該處，見到那個攤子可以偷，但已
    經騎過頭，就先停車，然後走回那個攤子，乙○○就在停機
    車的地方等我，約五、六部機車遠」等語（見本院審理筆錄
    第6 頁），被告甲○○此舉，顯非事先受人之託搬運爐具所
    應然，益見被告乙○○乃知悉被告甲○○係下車行竊而同意
    在旁把風，其與被告甲○○間有犯意聯絡及行為分擔甚明。
    是被告乙○○所辯，自非可採。此外，並有證人丁○○、丙
    ○○於警詢中之證言（見偵查卷第17至20頁）、贓物認領保
    管單2 紙（見偵查卷第43至44頁）、照片4 幀（見偵查卷第
    45至46頁）附卷可查，可見被告甲○○所為自白與事實相符
    ，自得採為認定之依據。本件被告二人犯罪事證均臻明確，
    堪予認定。
二、查螺絲起子為金屬製、質地堅硬且前端尖銳之物，客觀上可
    作為兇器使用。核被告甲○○所為，係犯刑法第320 條第1
    項之竊盜罪，及同法第321 條第2 項、第1 項第3 款之攜帶
    兇器竊盜未遂罪。而被告乙○○所為，則係犯刑法第321 條
    第2 項、第1 項之攜帶兇器竊盜未遂罪。被告二人共同著手
    於加重竊盜犯行而不遂，為未遂犯，爰依刑法第25條第2項
    之規定減輕其刑。又被告二人就上述攜帶兇器竊盜未遂犯行
    ，有犯意聯絡及行為分擔，為共同正犯。復查，被告乙○○
    於94年間因毒品危害防制條例案件，經本院以95年度簡字第
    865 號判處有期徒刑4 月，於95年3 月16日確定；復於95
    年間因毒品危害防制條例案件，經本院以95年度訴字第1518
    號判處有期徒刑10月，於95年7 月10日確定，嗣經本院以96
    年度聲減字第3296號裁定減為有期徒刑5 月確定，上開二罪
    並於96年9 月28日縮刑期滿執行完畢乙節，有臺灣高等法院
    前案紀錄表1 件附卷可稽。被告乙○○於上開有期徒刑執行
    完畢後，5 年內再犯本件有期徒刑以上之本罪，為累犯，應
    依刑法第47條第1 項之規定加重其刑，並依刑法第71條第1
    項之規定，先加後減之。本院審酌被告甲○○於96年9 月28
    日甫假釋出監，素行不良（上開假釋業經撤銷執行殘刑，未
    構成累犯，起訴書所載尚有誤會），竟再犯本案，足見其無
    悔過之意，並考量被告甲○○竊取他人之機車造成被害人財
    產損失，嗣始經警詢或領回，與著手竊取他人生財設備，幸
    未得逞；而被告乙○○因甲○○起意行竊，竟與其共同犯罪
    ，為被告甲○○把風等犯罪動機、目的、手段與所生危害程
    度，並考量被告甲○○犯罪後坦承犯行，而被告乙○○仍矢
    口否認犯行之態度等一切情狀，分別量處如主文如主文所示
    之刑，並就被告甲○○部分定執行刑如主文所示，就被告乙
    ○○部分諭知易科罰金折算標準。至扣案之鑰匙1 支為被告
    甲○○所有、供竊取機車所用之物，而扣案之螺絲起子2 支
    ，則為共犯甲○○所有、供著手竊盜所用之物，均應依刑法
    第38條第1 項第2 款之規定宣告沒收。
據上論斷，應依刑事訴訟法第299 條第1 項前段，刑法第320 條
第1 項、第321 條第2 項、第1 項第3 款、第25條、第28條、第
47條第1 項、第41條第1 項前段、第51條第5 款、第38條第1 項
第2 款，刑法施行法第1 條之1 ，判決如主文。
本案經檢察官王家春到庭執行職務。
中    華    民    國    97    年    9     月    30    日
                  刑事第二十庭  法  官  汪怡君
上列正本證明與原本無異。
如不服本判決，應於送達後十日內敘明上訴理由，向本院提出上
訴狀
                                書記官  田世杰
中    華    民    國    97    年    9     月    30    日
附錄本案論罪科刑法條全文：
中華民國刑法第320條
意圖為自己或第三人不法之所有，而竊取他人之動產者，為竊盜
罪，處五年以下有期徒刑、拘役或五百元以下罰金。
意圖為自己或第三人不法之利益，而竊佔他人之不動產者，依前
項之規定處斷。
前二項之未遂犯罰之。
中華民國刑法第321條
犯竊盜罪而有左列情形之一者，處六月以上、五年以下有期徒刑
：
一  於夜間侵入住宅或有人居住之建築物、船艦或隱匿其內而犯
    之者。
二  毀越門扇、牆垣或其他安全設備而犯之者。
三  攜帶兇器而犯之者。
四  結夥三人以上而犯之者。
五  乘火災、水災或其他災害之際而犯之者。
六  在車站或埠頭而犯之者。
前項之未遂犯罰之。


司法院資訊處製作；財團法人民間司法改革基金會備份。
